臺灣臺中地方法院刑事判決　　　　　　　　　　　　　九十一年度易字第九六七號
　　公　訴　人　台灣台中地方法院檢察署檢察官
　　被　　　告　乙○○
右列被告因家庭暴力防治法案件，經檢察官提起公訴（九十一年度偵字第四七六七號
），本院判決如左：
    主  文
乙○○違反法院依家庭暴力防治法第十三條所為禁止直接或間接騷擾行為之裁定，處
有期徒刑參月，如易科罰金，以參佰元折算壹日。
    事  實
一、乙○○為甲○○之前夫，二人均為家庭暴力防治法第三條第一款所訂之家庭成員
    ，乙○○前因毆打甲○○，對甲○○實施家庭暴力行為，經甲○○向本院聲請核
    發民事通常保護令，本院於民國九十年十月二十二日裁定核發九十年度家護字第
    七二二號民事通常保護令，諭令乙○○不得直接或間接對於甲○○為騷擾之聯絡
    行為，詎乙○○於接獲該裁定後，仍常在甲○○上班處所附近徘徊，並於九十一
    年三月七日十五時十分許，見甲○○從其工作處所駕駛車牌Ｓ９－９１１０號（
    起訴書誤載為２Ｑ－１０５３號）自小客車離去，遂立即駕駛車牌２Ｑ－１０５
    ３號自小客車尾隨在後，並於行至台中市○○區○○路與大業路口時，將其自小
    客車橫停在甲○○之自小客車前，而攔住甲○○，且下車走向甲○○之車旁，大
    聲叫甲○○下車，致甲○○甚感困擾及害怕，而違反本院所為上開不得對甲○○
    為騷擾之聯絡行為之民事通常保護令。
二、案經甲○○訴由台中市警察局第四分局報請台灣台中地方法院檢察署檢察官偵查
    起訴。
    理  由
一、訊據被告乙○○，固坦承駕車橫在告訴人甲○○之車前，惟否認有騷擾告訴人之
    意思，辯稱：該車係破壞伊家庭之男子鄧國基所有，伊看到車牌，以為是鄧國基
    在駕駛，伊攔車是要問鄧國基知不知道告訴人在哪裡，伊欲與告訴人討論孩子之
    問題，而伊下車看清車內原來是告訴人時，僅是做手勢叫她搖下車窗云云。經查
    ，右揭事實，業據告訴人指訴綦詳，並有本院之民事通常保護令一份及被告當
    街攔住告訴人車子情景之照片四幀附卷可稽；本件係告訴人發現被告在伊上班
    處所附近徘徊，害怕而事先報警，待取得警察允諾保護後，方駕車離開上班處所
    ，前揭照片亦因此而得以由警察現場直接拍攝乙情，業經告訴人陳述明確，並有
    其事先報案之警訊筆錄在卷可佐，被告亦稱：「我是看到那部車才在那邊等，本
    來想走了，又發現該部車開出來，我才把車開過去」（參本院九十一年四月三十
    日訊問筆錄），足徵當日被告監視告訴人所開之車子已有相當時間，是其謂不知
    由告訴人所駕駛，誠有疑問；本院勘驗現場照片（附於偵卷第十九頁）結果，
    發現告訴人所駕駛之車窗玻璃係透明的（告訴人亦稱未黏貼隔熱紙），告訴人在
    駕駛座上之景象甚為清晰，而照片尚且如此，實物必更清楚，故被告應可清楚看
    到該車係由告訴人所駕駛；被告於警、偵訊中，從未提及鄧國基該人，此有各
    該筆錄在卷可參，而其攔車之意果如其在本院所言，當時焉有不提及之理，且其
    發現車內並非鄧國基時，怎未罷手，猶在該車輛往來頻繁之馬路上（照片顯示）
    ，叫告訴人搖下車窗，其行徑已使告訴人之駕駛行為產生危險之虞，並造成困擾
    ；告訴人與被告之離婚協議書中，明載兩人所生之子女全部由告訴人監護，被
    告得隨時探視，此有該離婚協議書存卷可參，並經渠二人敘明在卷，又告訴人稱
    ：「我因為要工作，所以小孩放在我阿姨家，被告也知道，也都去那邊探視，在
    案發前，被告將孩子帶走，直到案發當日都還沒有帶回來」，被告稱：「案發前
    我確實有去她阿姨家帶走小孩」（參本院九十一年四月三十日訊問筆錄、九十一
    年五月十四日審判筆錄），顯見告訴人與被告就小孩之問題，已於離婚協議書中
    載明，被告對子女探視權之行使也沒受到妨礙，而被告縱有其他問題必須與告訴
    人討論，亦可透過告訴人之阿姨聯繫或傳話，或待保護令失效後為之，而其卻漠
    視保護令之效力，以攔車之方式接近告訴人，其行為顯已達到騷擾之程度無訛。
    綜上所述，認被告所辯，僅係卸責之詞，不足採信。本件事證明確，被告犯行應
    堪認定。
二、核被告所為，係犯家庭暴力防治法第五十條第二款之違反保護令罪。爰審酌被告
    係初犯、情節尚非嚴重，惟尚無悔意等一切情狀，量處如主文所示之刑，並諭知
    易科罰金之折算標準。
據上論斷，應依刑事訴訟法第二百九十九條第一項前段，家庭暴力防治法第五十條第
二款，刑法第十一條前段、第四十一條第一項前段，罰金罰鍰提高標準條例第二條，
判決如主文。
中      華      民      國    九十一    年      五      月    二十一    日
                                          法  官  李  秋  娟
右正本證明與原本無異。
如不服本判決，應於判決送達後十日內向本院提出上訴狀，上訴於臺灣高等法院臺中
分院( 須附繕本 )。
                                          書記官
中      華      民      國    九十一    年      五      月    二十一    日
附錄論罪科刑法條
家庭暴力防治法第五十條第二款：
違反法院依第十三條、第十五條所為之下列裁定者，為本法所稱之違反保護令罪，處
三年以下有期徒刑、拘役或科或併科新臺幣十萬元以下罰金：
二、禁止直接或間接騷擾、接觸、通話或其他連絡行為。
